Inventaris van het archief van W. Geleynssen de Jongh [levensjaren 1594-1674], 1612-1648
Nationaal Archief, Den Haag
- Opperhoofd van het comptoir Brootchia. 1624-1631.
  - Negotie-Journalen en grootboeken van het comptoir Brootchia over:, 51*-52
    - 1623 december 6-1624 december 31, 22
      Voorheen inv.nr. 51*
      Hierin ook een negotiejournaal en grootboek van het comptoir Barampoer over 1624; te vinden in nr. 22.
    - 1625 november 30-1625 december 31, 1626 mei 1-1628 november 31; 1625 mei 1-1625 december 31; 1626 mei 1-1628 november 15, 23
      Voorheen inv.nr. 51**
      Hierin ook een negotiejournaal en grootboek van het comptoir Barampoer over 1624; te vinden in nr. 23.
    - 1628 november 15-1631 december 10, 52; 1 deel
      Het grootboek over 1631 april 16 en 1631 december 10 is defect.
  - Copie-Rekening van de tolgelden en andere onkosten gevallen op de goederen, den 26 december 1627 met Adam verhoeven uit Brootchia afgezonden naar Ahmadabad., 1627 december 26; 53; 1 stuk
  - Schuldbekentenissen wegens geldsommen, door Pieter van den Broecke te Brootchia te leen opgenomen van een inlandschen makelaar., 1626 juni 25-1627 januari 27; 54; 1 stuk
    Uit de ondergeplaatste aanteekeningen van Geleynssen blijkt dat deze zijn afgelost.
  - Schuldbetekenissen van Wollebrand Geleynssen de Jongh wegens gelden, door hem te leen opgenomen van Jacob Mahieusen en inlandsche kooplieden., 1626 november 20-1628 october 2; 55; 1 omslag
    Blijkens aanteekeningen op de ten behoeve van de inlansche kooplieden gepasseerde schuldbetekenissen zijn deze laatste door Geleynssen afgelost.
  - Copie-Specificatie van restantgoederen ten comptoire Brootchia bij het afsluiten der boeken aanwezig bevonden en door Jan van Hasel, directeur te Soeratte, bij het aanleggen van de nieuwe boeken weder aan Wollebrand Geleynssen de Jongh overgedragen. Met copie-verklaringen van Geleynssen betreffende de ontvangst dier goederen., 1631 april 16; 56; 1 omslag
  - Specificatie van de Compagnieskoopmanschappen, uitstaande schulden en verdere Compagniesbezittingen op het comptoir Brootchia, door den assistent Arent Baerenssen overgenomen van Wollebrand geleynssen de Jongh. Met bijhoorende balans., 1631 december 10; 57; 1 omslag
  - Acte waarbij Jan Hasell, directeur te Soeratte, aan Wollebrand Geleynssen de Jongh onder decharge van zijn gehouden beheer vergunning verleent om, wegens het afloopen van zijn verband, naar Nederland terug te keren., 1631 december 12; 58; 1 stuk
- Keert met het schip 's Gravenhage naar Nederland terug in 1632.
  - Acte, waarbij Wollebrand Geleynssen de Jongh door Philps Lucas, opperhoofd van Compagnie's handel in Goezeratte en Perzië, wordt aangesteld tot kommandeur van de schepen 's-Gravenhage en Vere, gaande van Gamron naar het Vaderland., 1632 februari 27; 59A; 1 stuk
  - Instructie van Philips Lucasz. te Gamron voor Wollebrand Geleynssen de Jongh en den scheepsraad van de schepen 's-Gravenhage en Vere, gaande van Gamron naar het Vaderland., 1633 februari 28; 59B; 1 stuk
  - Seinbrief voor de schepen The Blessing en 's-Gravenhage en Der Veer op de reis van St. Helena tot in het Kanaal. Met Engelsche vertaling., 1633 januari 18; 59; 1 omslag
  - Copieboek van brieven van Wollebrand Geleynssen de Jongh uit het schip 's-Gravenhage aan Jan van Hasell, Philips Luijcas en de aankomende, "onbekende vrienden"., 1632 maart 6-1633 januari 18; 31
    Voorheen inv.nr. 59*
    Hierin vroegere brieven van Geleynssen over 10 januari 1631-14 december 1631 (zie nummer 31) en latere over 8 februari 1635-25 januari 1637 (zie nummers 77*, 88* en 97**).
  - Rekening van de uitgaven, door Wollebrand Geleynssen de Jongh ten behoeve van het schip 's-Gravenhage gedaan en door de Compagnie aan hem terugbetaald., 1632; 60; 1 stuk
- Gaat andermaal met het schip Amsterdam naar Indië in 1634.
  - Copie-Artikelbrief., (bis) 1634 maart 2; 61; 1 omslag
  - Copie-Acte van vidimus door de regeering van Amsterdam van den open brief van 27 october 1621, waarbij de Oost-Indische Compagnie door de Staten-Generaal wordt gemachtigd den koning van Spanje en zijn onderdanen allen mogelijken afbreuk te doen., 1634 october 25; 62; 1 stuk
    Gemerkt No. 3.
  - Copie-Instructie (van de Zeventien?) voor den Breeden raad., (sic!) 1635 october 26; 63; 1 stuk
    Gemerkt: No. 5.
  - Copie-Instructie (van de zeventien?) voor den scheepsraad., (sic!) 1635 october 26; 64
    Gemerkt: No. 6.
  - Copie-Instructiën (van de Zeventien?) betreffende den handel en inkoop van Chineesche zijde en indigo en het laden en stuwen der retourschepen., (sic!) 1635 october 26; 65; 1 stuk
    Gemerkt: No. 8.
  - "Memorie van tgeene daerop de commisen ende andere officieren in het stellen van haerluijder rapporten ofte discoerssen zullen hebben te letten op de Bewinthebberen van alles punctuelijk te onderrechten".Met copie., 66; 1 omslag
    De copie is gemerkt: No. 12.
  - Copie-Acte waarbij de Zeventien aan de scheepsoverheden verbieden andere vreemde schepen dan Spaansche en Portugeesche vijandelijk aan te tasten., 1634 december 15; 67; 1 stuk
    Gemerkt: No. 14.
  - Copie-Instructie (van de Zeventien)"omme in den hervst uyt het Nederlant naer Java te zeijlen"., 1634 december 15; 68; 1 stuk
    Gemerkt: No. 15.
  - Copie-Lijst van de victualiën en ordonnantie op de rantsoenen voor de schepen gaande naar Indië, vastgesteld door de Zeventien., 1634 december 15; 69; 1 stuk
    Achterin bevinden zich brieven aan Jaques Danielsz te Amsterdam aan Cornelis van der Lijn (?) van 16 september 1639 en opgaven omtrent den verkoop van Compagnieskoopwaren te Amsterdam in augustus 1639. Gemerkt: No. ?
  - "Lijste van de vivres ende victualiën voor 't schip Amsterdam". Met een lijst van de navale macht der Engelsche oost-indische Compagnie "soo in Indië als op gaende wech derwarts"., 1634; 70; 1 stuk
    Gemerkt: Amsterdam No. 17.
  - Copie-Bevindingen van de waeren ofte coopmanschappen van batavia, Parsia en Zuratte voor de Generale Oost Indische Compagnie ter Camere Amsterdam aangekomen anno 1634"., 1634 november 25; 71; 1 stuk
    Gemerkt: No. 35.
  - Lijst van goederen, welke de Kamer Amsterdam aan Wollebrand Geleynssen de Jongh op zijn verzoek toestaat mede te nemen naar Indië., 1634 november 16; 72; 1 stuk
  - Order in zake het kommando van Wollenbrand Geleynssen de Jongh over de naar Indië betsemde schepen Amsterdam, Amboina enz.., 1634 december 17; 73; 1 stuk
  - "Memorie van alle de ammonissie van oorloge gedestineert met het schip Amsterdam"., 1634; 74
    1 stuk
  - Dagregister gehouden op het schip Amsterdam op de reis naar Batavia., 1635 januari 15-1635 juni 14 (defect); 75; 1 deel
    In hetzelfde deel aanteekeningen betreffende het voorgevallene te Batavia tot 6 september 1635 en latere dagregisrters over 8 november 1635-6 juli 1640 (zie nummers 84*, 97* en ).
  - Copie-Resolutiën van den Scheepsraad en copie-informatiën en sententiën van het schip Amsterdam., 1635 januari 17-1635 april 14; 1635 januari 24-1635 februari 24; 76; 1 deel
    In hetzelfde deel een financiëel journaal van genoemd schip over 26 december 1634-14 juni 1635 (zie nummer 77**) alsmede copie-resolutiën, informatiën en sententiën over 24 januari 1635-14 april 1635 (zie nummer 77*).
  - Stukken betreffende de veroordeling van een paar opvarenden van het schip Amsterdam wegens diefstal., 1635 februari 24-1635 april 27; 77; 1 omslag
  - Copieboek van brieven van Wollebrand Geleynssen de Jongh uit het schip Amsterdam aan de bewindhebbers, de "eerstkomende vrienden" en aan Gouverneur-Generaal en Raden., 1635 februari 8-1635 juni 9; 31
    Voorheen inv.nr. 77*
    Hierin ook vroegere brieven van Geleynssen over 10 januari 1631-18 januari 1633 (zie nummers 31 en 59*) en latere over 30 november 1635 -25 januari 1637 (zie nummers 88* en 97**).
  - Financiëel journaal van het schip Amsterdam op de reis naar Indië., 1634 december 26-1635 juni 14; 76
    Voorheen inv.nr. 77**
    Hierin ook copie-resolutiën van den Scheepsraad en copie-informatiën en sentensiën van genoemd schip over 27 januari 1635-14 april 1635; 24 januari 1635-24 februari 1635. Te vinden in nr. 76.
  - Grootboek van het schip Amsterdam op de reis naar Indië., 1634 december 26-1635 juni 14; 78; 1 deel
- Opperhoofd van het comptoir Martapoera op Borneo.1635-1636.
  - Copie-Instructie van Gouverneur-Generaal en Raden voor den opperkoopman Anthony Soop, den schipper Hendrick Claesz en den koopman Steven Barentsz, gaande met de schepen Serdam, Amboina enz. van Batavia naar Martapoera., 1634 september 25; 79; 1 stuk
  - Resolutie genomen op het comptoir Martapoera. (Fragment)., ---
    Voorheen inv.nr. 79*
    De datum blijkt niet te vinden in nummer 2.
  - Brieven aan Anthony Soop, opperkoopman te Martapoera uit Batavia van Antonio van Diemen, Jan van Broeckum en Gouverneur-Generaal en Raden., 1635 januari 2-1635 september 9; 80; 1 omslag
    Hierbij twee copieën.
  - Copie-Brieven aan Anthony Soop, opperkoopman te Martapoera, en aan den koning van Martapoera, van Gouverneur-Generaal en Raden. Met een obligatie van den sabandhaar te Martapoera wegens een door hem aan de Compagnie verschuldigde geldsom., 1635 september 4-1635 september 5; 81; 1 stuk
  - Acte, waarbij Wollebrand Geleynssen de Jongh door Gouverneur-Generaal en Raden wordt aangesteld tot opperhoofd van het comptoir Martapoera ter vervanging van wijlen Anthony Soop., 1635 november 7; 82; 1 stuk
  - Instructie van Gouverneur-Generaal en raden voor Wollebrand Geleynssen de Jongh als opperhoofd van het comptoir Martapoera., 1635 november 7; 83; 1 stuk
  - Extract uit de instructie door Gouverneur-Generaal en raden medegegeven aan Wollebrand Geleynssen de Jongh gaande met het schip Weesp als opperhoofd naar Martapoera, dienende tot naricht van den schipper en stuurman van gemelden bodem gedurende de reis., 1635 november 7; 84; 1 stuk
  - Dagregister gehouden op het schip Wesep op de reis van Batavia naar Bandjermassin., 1635 november 8-1635 december 6; 75
    Voorheen inv.nr. 84*
    Hierin ook vroegere dagregisters over 15 januari 1635-6 september 1635 te vinden in nr. 75 en latere over 26 augustus 1636-6 juli 1640 (zie nummers 97* en ).
  - Inventaris van de koopmanschappen, uitstaande schulden en verdere Compagniesbezittingen op het comptoir Martapoera door den commissaris Steven Barentze overgedragen aan Wollebrand Geleynssen de Jongh., (bis) 1635 december 8; 85; 1 omslag.
  - Resolutie van Wollebrand Geleynssen de Jongh en den Raad te Martapoera., (Fragment) 1636 augustus 5; 86; 1 stuk
  - Copie-Instructie van de Gouverneur-Generaal en raden voor den kommandeur Gerrit Thomassen Pool en den Breden Raad van de schepen Seeburch, Cleen Wesel, Cleen Amsterdam, de Zeeuse Nachtegael, Waterloose Werve en Waterlant, gaande van Batavia naar Bandjermassin, Makassar en Ambon., 1636 januari 23; 87; 1 stuk
  - Copie-Instructie van den Gouverneur-Generaal voor de opperhoofden van het jacht Weesp, gaande van Batavia naar Martapoera., 1636 mei 20; 88; 1 stuk
  - Copieboek van brieven van Wollebrand Geleynssen de Jongh uit het schip Wesep en uit Martapoera aan Gouverneur-Generaal en Raden, Samuel Janssen, Philip Luijcasssen, Isaack Kien en Jan Leenderts., 1635 november 30-1636 juli 30; 31
    Voorheen inv.nr. 88*
    Hierin ook vroegere brieven van geleynssen over 19 januari 1631-9 juni 1635, te vinden in nr. 31 en latere over 2 december 1636-25 januari 1637 (zie nummer 97**).
  - Brieven aan Wollebrand Geleynssen de Jongh uit Batavia van Cornelis van der Lijn en Gouverneur-Generaal en Raden., 1636 mei 20-1636 juni 27; 89; 1 omslag
    Hierbij copie-brieven en papieren van de zeventien aan de Gouverneur-Generaal en Raden over 12 februari 1633-21 april 1635. (De copieën zijn vervaardigd 12 januari 1636).
  - Copie-Brief aan den koning van Martapoera van Gouverneur-Generaal en Raden., 1636 januari 22; 90; 1 stuk
  - Translaat-Brieven aan deGouverneurs-Generaal Hendrick Brouwer en Antonio van Diemen van den koning van Martapoera., 1636 januari 7-1636 mei 1; 91; 1 omslag
  - Register van facturen van koopmanschappen, door Wollebrand Geleynssen de Jongh uit Martapoera afgezonden naar Batavia., 1636 april 5-?; 92; 1 deel
    In hetzelfde deel latere facturen over 1640-1647 (zie nummers 222* en 294*) alsmede copie-inventarissen van Compagniesgoederen, contanten, uitstaande schulden, capitulatiebrieven enz. onder de directie van Perzië berustende bij de overdracht van het directeurschap aldaar in februari 1634 en mei 1645.
  - Negotie-journaal, negotie-grootboek, winkelboek van de verkochte, en schenkageboek van de ten geschenke gegeven goederen, alsmede pakhuisboek van de in den winkel aanwezig bevonden of daaruit weggegane goederen en contanten op het comptoir Martapoera resp. over:, 1635 december 8-1636 augustus 8; 1635 december 8- 1636 augustus 8; 1635 december 18-1636 augustus 8; 1635 december 9-1636 augustus 8; en 1635 december 5-1636 augustus 8; 93; 1 deel
  - Pakhuisboek (?) van het comptoir Martapoera., 1635-1636; 94; 1 stuk
  - Extract uit de generale negotieboeken van Indië "raecckende 't comptoir Benjarmassing"., 1636 october 30; 95; 1 stuk
  - Minuut-Inventaris van de koopmanschappen, uitstaande schulden en verdere Compagniesbezittingen op het comptoir Martapoera, door Wollebrand Geleynssen de Jongh overgedragen aan zijn opvolger Jan Cornelissen Coen., 1636 augustus 8; 96; 1 stuk
- Secunde te Soeratte en opperhoofd van het comptoir Agra. 1636-1640
  - Acte waarbij Wollebrand Geleynssen de Jongh door Gouverneur-Generaal en Raden wordt aangesteld tot secunde te Soeratte., 1636 augustus 25; 97; 1 stuk
  - Dagregister gehouden op het schip Swol op de reis van Batavia naar Soeratte en op de landreis van Soeratte naar Agra en Benares., 1636 augustus 26-1637 juni 14; 75
    Voorheen inv.nr. 97*
    Hierin ook vroegere dagregisters over 15 januari 1635-6 december 1635, te vinden in nr.75, 84* en latere over 31 maart 1640-6 juli 1640 (zie nummer 131*)
  - Copieboek van brieven van Wollebrand Geleyssen de Jongh uit Soeratte, Brootchia, Brodera en Ahmadabad aan de Kamer Amsterdam, Arent Gardenys, Barent Pieters, Cornelis Jansen Silvius, Arent Barentsen, Laurens Reael, Dirck Tulinck en Jaques Specx., 1636 december 2-1637 januari 25; 31
    Voorheen inv.nr. 97**
    Hierin ook vroegere brieven van Geleynssen over 10 januari 1631-30 juli 1636, te vinden in nummer 31, 59*, 77* en 89*.
  - Copieboek van brieven van Wollebrand Geleyssen de Jongh uit Agra aan Cornelis Janssen, Sylvius Cornelis Weylandt, Johan de Meer, Arnoldt Huessens, Barent Pieterssen, Thomas Cuyck, Pierre Bourgoud, Nicolaes Verburch, Jacob Lucas en den hertog Assofchan., 1639 juli 30-1640 maart 22; 97A; 1 deel
    Enkele brieven zijn geschreven uit Bayana, Hindoon, Jaloor, Ahmadabad en Soeratte. Voorin bevinden zich copie-schuldbekentenissen wegens gelden door het comptoir Agra te leen opgenomen van inlandsche kooplieden, copie-wisselbrieven enz. over 1637-1639. Hierin ook latere brieven van Geleyssen over 17 mei 1640-2 april 1641 (zie oud invnr. 133***, 156*).
  - Copie-Instructie en seinbrief van den Gouverneur-Generaal Antonio van Diemen voor de vloot van defensie gaande van Batavia onder bevel van Jacob Cooper tot bezetting van God's Bare alsmede naar Goeseratte en Perzië. Met een copieseinbrief vastgesteld door Arent Gardenys op het schip Middelburgh voor het met bestemming naar Goeseratte en Perzië afgezonderede smaldeel., 1636 augustus 25-1636 october 4; 98; 1 stuk
  - Stukken betreffende een proces door Johan van Twist gewezen opperhoofd van de comptoiren Ahmadabad, Cambaya, Brodera en Brootchia, voor den "Commissaris en gedelegeerde Raden" in Soeratte gevoerd tegen Wissendas, makelaar in dienst der oost-Indische Compagnie., 1635-1636; 99; 1 omslag
    Geleynssen fungeerde in dit geding als gemachtigde van van Twist.
  - "Briefboek van verscheyde soo becoomen als versonde brieven als formannen int Persiaens geschreven ende int Nederlants getranslateert begonnen anno 1639 in Agra"., 1638-1640; 100; 1 deel
    Hierin ook brieven en contracten betreffende ternate, Hitoe en Perzië van 1629 en 1637, alsmede later over 1641-1646 (zie nummers 159* en 283*).
  - Copieboeken van brieven van Wollebrand Geleynssen de Jongh uit Agra:, 101-103
    - aan Barent Pietersen, Cornelis Janssen Sylvius, Abraham Janssen Steen, Willem Wijboudtsen, Jan van Teylingen, Carel Reyniersz., Jacob Mahieuwssen, Johan de Meere en Aernoldt Heussen. 1637 december 5-1638 juli 28, 101; 1 deel
      De brieven loopende over 5 december 1637-26 januari 1638 zijn mede ondertekend door Arent Barenssen. Voorin bevinden zich copie schuldbekentenissen wegens gelden door het comptoir Agra te leen opgenomen van inlandsche kooplieden, alsmede copie-cognossementen en copie-wisselbrieven over 1637-1638.
    - aan Barent Pietersz. en Cornelis Jansz. Sylvius. 1637-1639, 102; 1 deel
      Hierin ook latere brieven van Geleyssen over 22 october 1645-6 april 1646, alsmede copie-schuldbetekenissen wegens gelden door het comptoir Agra te leen opgenomen van inlansche kooplieden, copie-wisselbrieven enz. (zie nummer 283*).
    - aan Cornelis Janssen Sylvius,...Verburch en Sack(?), Abraham Steen, Barent Pieterssen, Willem Wiboutsen, Thomas Cuyck, Cornelis Weylant, Jacob Mahieuwssen en Abraham Bellaer. 1639 februari 5-1639 juli 30, 103; 1 deel
      Hierin ook een paar copie-brieven aan Geleynssen uit Soeratte geschreven door Barent Pieterssen en uit Kabul door Assofchan, een copie-instructie van Geleynssen voor Abraham Steen gaande met koopmanschappen van Agra naar Soeratte, enz.
  - Copie-Brief van Wollebrand Geleynssen de Jongh uit Agra aan Gouverneur-Generaal en Raden., 1638 juli 28; 104; 1 stuk
  - Brieven door Wollebrand Geleynssen de Jongh te Agra ontvangen:, 105-108
    - uit Soeratte. 1634-1639 (defect), 105; 1 bundel
      Bevat meerendeels copieën van brieven en papieren door Gouverneur-generaal en Raden en anderen geschreven aan Barend Pietersz., directeur te Soeratte.
    - uit verschillende plaatsen. 1636 december 17-1637 september 7 en 1638 maart 4-1638 december 3, 106-107; 2 bundels
      - Eerste bundel, 106
      - Tweede bundel, 107
    - uit Mazulipatnam. 1637 augustus 29-1639 september 30, 108; 1 omslag
      Hierbij copie-brieven door Carel Reijniersz., Johan de Meere en Arnold Heussen uit Mazulipatnam geschreven aan Barend Pietersz. en aan Gouverneur-Generaal en Raden.
  - Brieven aan Wollebrand Geleynssen de Jongh te Agra:, 109-111
    - uit Ahmadabad van Arent Baerenssen. 1636 april 15, 109; 1 stuk
    - uit Soeratte van Barent Pieters. 1637 november 8-1637 juli 28, 110; 1 omslag
      Hierbij ook een copie-brief van Barent Pietersz. aan Gouverneur-Generaal en Raden, copie-brieven van Adriaen van Ostende, Pieter van den Broecke en Arent Zeller aan Barent Pietersz., alsmede een translaat firman van den zoon van den Groot Mogol aan Gouverneur-Generaal en Raden.
    - uit Pipely van Jacob Mahieus. 1639 augustus 14, 111; 1 stuk
  - Copie-Instructie van Gouverneur-Generaal en Raden voor den kommandeur Cornelis Sijmenssen van der Veer gaande met de vloot van defensie naar de kust van Indië en de reede van Goa enz.., 1639 juli 24; 112; 1 stuk
  - Register van de facturen der uit Agra naar Soeratte en Ahmadabad afgezonden goederen., 1637 april 9-1640 januari 25; 113; 1 deel
    Hierin ook copie-facturen van de contanten en goederen uit Batavia en Formosa afgezonden naar Soeratte. 25 augustus 1636-25 november 1638.
  - Register van korte facturen van de lijnwaden te Agra opgemaakt voor Batavia, Perzië en Nederland., 1638; 114; 1 deel
  - Copie-Factuur van de goederen, medegegeven aan den onderkoopman Nicolaes la Gouche met het schip Amsterdam van Jacob Gael te Batavia., 1638; 115; 1 stuk
  - Copie-Negotiejournalen van het comptoir Agra., 1637 januari 1-1638 januari 31, 1638 februari 1-1639 januari 31 (defect), 1639 februari 1- 1640 januari 31; 116-118; 3 delen
    - 1637 januari 1-1638 januari 31, 116
    - 1638 februari 1-1639 januari 31 (defect), 117
    - 1639 februari 1- 1640 januari 31, 118
  - Copie-Negotiegrootboeken van het comptoir Agra., 1637 januari 1-1638 januari 31, 1638 februari 1-1639 januari 31, 1639 februari 1- 1640 januari 31; 119-121; 3 delen
    In het over 1638-1639 loopende grootboek bevinden zich tevens copie-facturen door het comptoir Agra verzonden (18 april 1838-31 januari 1639), copie-onkostenrekenigen van genoemd comptoir (1 februari 1638-31 januari 1639), alsmede copie-onkostenrekeningen wegens reizen door bedienden van het comptoir gedaan (28 januari 1638-5 april 1638 en 6 mei 1638-28 juni 1638), wegens uitgaven voor het maken van verfkuipen enz. en het bouwen van pakhuizen (30 juli 1638).
    - 1637 januari 1-1638 januari 31, 119
    - 1638 februari 1-1639 januari 31, 120
    - 1639 februari 1- 1640 januari 31, 121
  - Straten van hetgeen het comptoir-generaal te Soeratte verschuldigd is aan verschillende personen en comptoiren, welke daarvoor bij het opmaken der nieuwe boeken weder gecrediteerd worden., 1639 juni 1-1640 mei 31; 122; 1 omslag
  - "Oncostboeck" van de uitgaven te Agra gedaan voor mondkost, maandgelden, reizen, verfkuipen, het bouwen en herstellen van pakhuizen enz.., 1637 januari 1-1638 januari 31; 123; 1 deel
  - "Notitiebouck" van de op het comptoir Agra geremitteerde of getrokken wisselbrieven en afgegeven obligatiën wegens te leen opgenomen gelden., 1637 februari 1-1640 januari 31; 124; 1 deel
    Zeer door vocht beschadigd.
  - "Notitie van d'uutstaande schulden in Agra, soo bij den opperkoopman Vapor, Voerknecht, van der Graeff, Ijsbrandt Pieterssen, Lodowicq Trissens ende Timmers gemaeckt, als bij d'obligatiën conform den inhoudt deeses boecks is blijckende, waervan veele ontkendt worden en zeggen voldaen te sijn"., 1636-1640; 125; 1 deel
  - "Balance uit de generale negotieboecken van India"., 1636 december 25; 126; 1 stuk.
  - "Balance der negotieboucken No. O." van het comptoir ?, 1638 september 30; 127; 1 stuk
  - Balancen van het comptoir?, 1638 september 23-1638 november 1; 128; 1 omslag
  - Rekeningen-courant van Wollebrand Geleynssen de Jongh opgemaakt door Barent Pieterss en Carel Constant te Soeratte., 1637-1640; 129; 1 omslag
  - Inventaris van de koopmanschappen, uitstaande schulden en verdere Compagniesbezittingen op het comptoir Agra, door Wollebrand Geleynssen de Jongh overgedragen aan zijn opvolger Cornelis Weijlandt., 1640 januari 31; 130; 1 stuk
- Gaat als commandeur van het schip De Pauw van Soeratte naar Batavia. 1640
  - Acte waarbij Wollebrand Geleynssen de Jongh door Barent Pieterss en Paulus Croocq, resp. directeur en kommandeur te Soeratte, wordt aangesteld tot opperhoofd van het schip De Pauw, gaande van Soeratte naar Gamron, en van andere schepen, waarmede hij vandaar naar Batavia zal reizen., 1640 maart 31; 131; 1 stuk
  - Dagregister gehouden op het schip De Pauw op de reis van Soeratte naar Batavia., 1640 maart 31- 1640 juli 6; 75
    Voorheen inv.nr. 131*
    Hierin ook vroegere dagregisters over 15 januari-14 juni 1637 (te vinden in nr. 75, 84* en 97*).
- Directeur van Compagnie's handel in Perzië. 1641-1643.
  - Copie-Instructie van de Kamer Amsterdam "om in den hervst uut het Nederlant naer Percia te zeijlen"., 1630; 132; 1 stuk
  - Translaat-Capitulatiën door den shah van Perzië aan de Compagnie verleend., 1621, 1641; 133; 1 omslag
  - Resolutie genomen op het comptoir Gamron., 1633 november 12; 2
    Voorheen inv.nr. 133*
  - Copieboek van brieven van Wollebrand Geleynssen de Jongh uit de schepen De Pauw en Nieuw Zeelandia en uit Soeratte aan Paulus Croocq, Adriaen van Ostende, Antonio van Diemen, Cornelis van der Lijn, Willem Jacobs Coster, Martijn Poortmans, Domminicus Bauwens, Gillis van Dulcken, Arent Barentsz., Cornelis Weylandt., 1640 mei 17-1640 december 6; ---
    Zie inv.nr. 97A. Voorheen inv.nr. 133*